【裁判字號】    89,易,524
【裁判日期】    890330
【裁判案由】    詐欺
【裁判全文】
臺灣板橋地方法院刑事判決                          八十九年度易字第五二四號
    公  訴  人  臺灣板橋地方法院檢察署檢察官
    被      告  乙○○
右列被告因詐欺案件，經檢察官聲請以簡易判決處刑（八十八年度偵字第二四二八二
號），本院認應適用通常程序判決如左：
    主  文
乙○○意圖為自己不法之所有，以詐術使人將本人之物交付，處罰金伍仟元，如易服
勞役，以佰元折算壹日。
    事  實
一、乙○○明知其財務狀況不佳，並無支付能力，竟意圖為自己不法之所有，於民國
    八十六年十月二十日，在臺北縣三重市○○路「鬥牛士西餐廳」，佯稱有付款能
    力而向甲○○借款新台幣（下同）三萬元，甲○○不疑有詐，陷於錯誤而如數交
    付等額現金予乙○○，乙○○並簽發以其為發票人、本票號碼為０七九五五一號
    、發票日為八十六年十月二十日，到期日為八十六年十一月二十日、票面金額為
    三萬元之本票一作為擔保，詎該本票屆期提示不獲兌現，屢經催討，乙○○均藉
    故拖延，進而避不見面，甲○○始悉受騙。
二、案經甲○○訴請臺灣臺北地方法院檢察署檢察官呈臺灣高等法院檢察署核轉臺灣
    板橋地方法院檢察署檢察官聲請以簡易判決處刑，本院改依通常程序審判之。
    理  由
一、訊據被告乙○○固坦承於右揭時、地向告訴人甲○○借款三萬元，且事後未完全
    清償等情不諱，惟矢口否認有詐欺之犯行，並辯稱：因沒有工作始無法還錢，主
    觀上並無詐欺之意圖云云。經查：右揭事實，業據告訴人甲○○於偵審中指述綦
    詳，並有上開本票及存證信函各一紙附卷可憑，而被告於本院審理中供承伊自向
    告訴人借款後迄今均無正當工作，一直以向他人借款方式度日，足證其經濟狀況
    極差，顯無償還借款之能力，加以告訴人供承其平常與被告很少接觸，不暸解被
    告之經濟狀況，益證被告對其支付能力欠佳之情形，隱匿未向告訴人告知，其行
    為該當於施用詐術，足使告訴人陷於錯誤而交付借款，則被告主觀上具有詐欺之
    意圖甚明，是其上開辯解，顯屬畏罪諉責之詞，不足採信。罪事證明確，被告犯
    行堪以認定。
二、核被告所為，係犯刑法第三百三十九條第一項之意圖為自己不法之所有，以詐術
    使人將本人之物交付罪。爰審酌被告之品行、智識程度、詐欺之手段、所詐得財
    物之價值僅三萬元、所生危害尚輕，以及被告犯罪後之態度等一切情狀，量處如
    主文所示之刑，並諭知易服勞役之折算標準，以示懲儆。
據上論斷，應依刑事訴訟法第四百五十二條、第二百九十九條第一項前段，刑法第三
百三十九條第一項、第四十二條第二項，罰金罰鍰提高標準條例第一條前段、第二條
，判決如主文。
本案經檢察官陳炎辰到庭執行職務。
中      華      民      國      八十九      年    三      月    三十    日
      臺灣板橋地方法院刑事第三庭
                                          法  官  趙  義  德
右正本證明與原本無異
如不服本判決應於送達後十日內向本院提出上訴狀
                                          書記官  張  慧  玲
中      華      民      國      八十九      年    四      月     七     日
附錄本案論罪科刑法條全文：
刑法第三百三十九條第一項：
意圖為自己或第三人不法之所有，以詐術使人將本人或第三人之物交付者，處五年以
下有期徒刑、拘役或科或併科一千元以下罰金。


司法院資訊處製作；財團法人民間司法改革基金會備份。
